【裁判字號】    98,交抗,884
【裁判日期】    980831
【裁判案由】    聲明異議
【裁判全文】
臺灣高等法院臺中分院刑事裁定         98年度交抗字第884號
抗  告  人
即受處分人  甲○○
上列抗告人因違反道路交通管理處罰條例案件，不服臺灣臺中地
方法院中華民國98年7月21日所為裁定（98年度交聲字第2153號
）提起抗告，本院裁定如下：
    主  文
抗告駁回。
    理  由
一、抗告意旨略以：法官不應只憑光碟內容認定抗告人即受處分
    人（下稱受處分人）有飆車之意圖，事實上受處分人會位於
    車陣最後係因無法超越、又因不知其他道路路線，故只好尾
    隨其後，請法官察明，還伊公道云云。
二、原裁定略以：(一)受處分人於民國98年4月12日凌晨1時26分，
    駕駛車牌號碼4075-SJ號自用小客車，在臺中縣沙鹿鎮○○
    路，因危險駕車競駛之行為而遭舉發乙節，有臺中縣警察局
    清水分局中縣交字第HD0000000號舉發違反道路交通管理事
    件通知單乙份附卷可參。(二)受處分人雖以上開言詞置辯，然
    經本院當庭勘驗證人即員警陳仲甫當庭所提供之蒐證光碟，
    受處分人所駕駛車牌號碼4075-SJ自用小客車勘驗光碟播放
    時之2分多鐘至勘驗完畢5分鐘之過程內，均在飆車之車陣中
    ，是受處分人稱其係於不知情之狀態下進入飆車之車陣中，
    且位於該車陣中之最後面云云，顯不足採。另受處分人於臺
    中縣警察局清水分局98年5月8日警詢中自承：當日伊獨自一
    人駕駛車牌號碼4075-SJ自用小客車與友人原本相約要去臺
    中港釣魚，凌晨1時許，在臺中縣梧棲鎮○○道路巧遇一群
    飆車族，因為好奇心作祟，伊的自用小客車由中棲路東往西
    行駛，於梧棲鎮○○路時加入飆車族車隊競駛，伊在中棲路
    跟車隊一段時間（約1小時），車隊都在附近道路競駛等語
    ，有警詢筆錄乙份在卷可參，是受處分人前開所辯，顯係卸
    責之詞，尚難採信。因認原處分機關依道路交通管理處罰條
    例第43條第1項、第3項、第4項、第5項、第67條第2項等規
    定與違反道路交通管理事件統一裁罰標準表，裁處罰鍰3萬
    元整、吊扣汽車牌照3個月，並吊銷駕照3年，並應接受道路
    交通安全講習，並無不當。受處分人之聲明異議為無理由，
    應予駁回。
三、經查：
  (一)按「汽車駕駛人之行為有下列情形之一，當場不能或不宜攔
    截製單舉發者，得逕行舉發：... 七、經以科學儀器取得證
    據資料證明其行為違規。前項第七款之科學儀器應採固定式
    ，並定期於網站公布其設置地點。但汽車駕駛人之行為屬下
    列情形之一者，不在此限：一、蛇行、危險方式駕車或二輛
    以上之汽車競駛或競技。」道路交通管理處罰條例第 7條之
    2第1項第7款、第2項第1款分別定有明文。查，本件受處分
    人之違規行為雖非為警當場舉發，然按前揭道路交通管理處
    罰條例第7條之2第1項第7款、第2項第1款之規定，受處分人
    有二輛以上汽車競駛之違規行為態樣，於當場不能或不宜攔
    截製單舉發時，得以科學儀器取得之證據資料證明其行為違
    規逕行舉發之，且該科學儀器不必然需採固定式並定期公告
    於網站，本件受處分人於上開時、地駕駛車牌號碼4075-SJ
    號自小客車而有危險競駛之違規行為，業經原審當庭勘驗證
    人即員警陳仲甫當庭所提供之蒐證光碟屬實在案，佐以受處
    分人受處分人於臺中縣警察局清水分局98年5月8日警詢中自
    承：當日伊獨自一人駕駛車牌號碼4075-SJ自用小客車與友
    人原本相約要去臺中港釣魚，凌晨1時許，在臺中縣梧棲鎮
    ○○道路巧遇一群飆車族，因為好奇心作祟，伊的自用小客
    車由中棲路東往西行駛，於梧棲鎮○○路時加入飆車族車隊
    競駛，伊在中棲路跟車隊一段時間（約1小時），車隊都在
    附近道路競駛等語，有警詢筆錄乙份在卷可參，已堪認受處
    分人確有競駛之違規事實。受處分人另於原審辯稱伊係於不
    知情之狀態下進入飆車之車陣中，且位於該車陣中之最後面
    云云，而於本院則改口辯稱伊會位於車陣最後係因無法超越
    ，又因不知其他道路，只好尾隨車陣云云，前後所辯不一，
    且與其警詢所供不符，足見其於原審及本院所辯係卸責之詞
    ，均非可採。
  (二)次按汽車駕駛人，駕駛汽車在道路上蛇行，或以其他危險方
    式駕車者，處6000元以上2萬4000元以下罰鍰，當場禁止其
    駕駛；二輛以上汽車共同違反第一項規定，或在道路上競駛
    、競技者，處汽車駕駛人3萬元以上9萬元以下罰鍰，並當場
    禁止其駕駛及吊銷其駕駛執照，另吊扣該車輛牌照3個月；
    汽車駕駛人違反第1項、第3項規定者，應接受道路交通安全
    講習；汽車駕駛人曾依第43條之規定吊銷駕駛執照者，3年
    內不得考領駕駛執照。道路交通管理處罰條例第43條第1項
    、第3項、第4項、第5項、第67條第2項與違反道路交通管理
    事件統一裁罰標準表分別定有明文。受處分人既有上述競駛
    交通違規事實，則原處分機關依上開規定，裁處受處分人罰
    鍰新台幣3萬元、吊扣該車輛牌照3個月，並吊銷駕駛執照3
    年，施以道安講習，逾期則依裁決書處罰主文裁處，並無不
    合。原審認受處分人聲明異議為無理由而駁回之，核其認事
    用法，均無違誤。受處分人抗告，仍執陳詞指摘原裁定不當
    ，為無理由，應予駁回。
四、爰依道路交通案件處理辦法第25條、第26條、刑事訴訟法第
    412條，裁定如主文。
中    華    民    國    98    年    8     月    31    日
              刑事第四庭  審判長法  官  洪  耀  宗
                                法  官  劉  登  俊
                                法  官  許  文  碩
以上正本證明與原本無異。
不得再抗告。
                                書記官  郭  蕙  瑜
中    華    民    國    98    年    8     月    31    日


司法院資訊處製作；財團法人民間司法改革基金會備份。
